【裁判字號】    90,易,160
【裁判日期】    900305
【裁判案由】    妨害自由等
【裁判全文】
臺灣板橋地方法院刑事判決                            九十年度易字第一六號
    公  訴  人  臺灣板橋地方法院檢察署檢察官
    被      告  戊○○
右列被告因妨害自由等案件，經檢察官提起公訴（八十九年度偵字第二０七一八號）
，本院判決如左：
    主      文
戊○○以強暴妨害人行使權利，處有期徒刑伍月，如易科罰金，以參佰元折算壹日。
    事      實
一、戊○○明知原其有設有抵押之門牌號碼為台北縣土城市○○路一六二號二樓建物
    該建物所在土地，因其負債遭債權人美商花旗銀行聲請本院拍賣抵押物，經本院
    八十八年度民執實字二四九０號強制執行結果，由黃有謹於民國（下同）八十九
    年五月十八日以新台幣（下同）三百零六．二萬元之標價得標，黃有謹並於同年
    六月八日領得本院於八十九年五月二十六日核發之不動產權利移轉證書後，上開
    建物及其所在土地已非其所有，惟其於八十九年七月二十八日本院民事執行處書
    記官張勝超導引所有人黃有謹之代理人丁○○（係黃有謹之母）履勘現場時，向
    丁○○要求另行給付六十萬元補償費不成後心懷不滿，竟於八十九年九月十一日
    搬遷時，以鐵槌、螺絲刀、鉗子等工具，毀壞附著於上開建物內之洗手檯、水泥
    製流理檯及玻璃門一扇，並損壞地板、牆壁轉角數處及將附著於該建物之梳妝檯
    抽屜丟棄，使之均失其全部效用，足生損害於黃有謹；並於八十九年九月十四日
    晚間十時許，在不詳地點打電話向丁○○嚇稱：「如果今晚不拿六十萬元來協調
    ，不要怪我明天早上點交時打壞房子」等語，以加害財產之事恐嚇丁○○、黃有
    謹，致生危害於安全；復於八十九年九月十五日某時，利用不知情之電梯公司人
    員乙○○，將唯一供上開建物出入使用之電梯改設定為不停靠二樓，而妨害黃有
    謹、丁○○通行之權利。
二、案經黃有謹訴請台灣板橋地方法院檢察署檢察官偵查起訴。
    理      由
一、訊據被告戊○○矢口否認上開犯行，辯稱：水泥製洗水檯本來就破掉了，地板、
    牆壁轉角則是搬東西時不小心碰損的，天花板是伊要拆空氣濾清器才弄成那樣，
    水泥製的流理檯是伊營業用的，伊本來要將之拆掉，因留著告訴人也用不著，玻
    璃門一扇是搬遷時不心小心弄破的，伊沒有恐嚇告訴人，是跟告訴人協調，他不
    肯就算了，且沒叫人將電梯設定不停二樓云云。查：右揭事實業據告訴代理人丁○○於偵審時指陳不移，核與證人甲○○、丙○○、乙○○、張勝超所述情節相
    符，再參酌卷附告訴代理人於八十九年九月十五日所攝現場照片中所示該建物內
    之地板、天花板、牆壁轉角、流理檯等毀損情狀，可知上開毀損絕非搬運或拆除
    其他動產時之疏失所造成，此外復有本院八十八年度民執實字第二四九０號執行
    卷內之八十九年七月二十八日及八十九年九月十五日執行筆錄影本附卷可佐。是
    被告所辯無非事後卸責之詞，不足採信，事證明確，被告犯行洵堪認定。
二、核被告戊○○所為，係犯刑法第三百五十四條之毀損罪、同法第三百零五條之恐
    嚇罪及同法第三百零四條第一項之強制罪。被告利用不知情之乙○○實施本件之
    強制罪，為間接正犯。被告所犯上開三罪間，有目的手段之牽連犯關係，應從一
    重之強制罪處斷。爰審酌被告犯罪之動機、目的、手段、所生危害、對社會有不
    良示範及犯後態度不佳等一切情狀，量處如主文所示之刑，並諭知易科罰金之折
    算標準。
據上論斷，應依刑事訴訟法第二百九十九條第一項前段，刑法第三百五十四條、第三
百零五條、第三百零四條第一項、第五十五條、第四十一條第一項，罰金罰鍰提高標
準條例第一條前段、第二條，判決如主文。
本案經檢察官鄭嘉欣到庭執行職務。
中    華    民    國      九十       年      三      月       五        日
                                      臺灣板橋地方法院刑事第二庭
                                              法  官  古  秋  菊
右正本證明與原本無異。
如不服本判決，應於判決送達後十日內，向本院提出上訴狀。
                                              書記官  蕭  詩  穎
中    華    民    國      九十        年      三      月       五       日
附錄
刑法第三百零四條
以強暴、脅迫使人行無義務之事或妨害人行使權利者，處三年以下有期徒刑、拘役或
三百元以下罰金。
前項之未遂犯罰之。
中華民國刑法第三百零五條
 (恐嚇危害安全罪)
以加害生命、身體、自由、名譽、財產之事，恐嚇他人致生危害於安全者
，處二年以下有期徒刑、拘役或三百元以下罰金。
中華民國刑法第三百五十四條
 (毀損器物罪)
毀棄、損壞前二條以外之他人之物或令致不堪用，足以生損害於公眾或他
人者，處二年以下有期徒刑、拘役或五百元以下罰金。


司法院資訊處製作；財團法人民間司法改革基金會備份。
